臺灣橋頭地方法院民事裁定
111年度勞執字第8號
聲  請  人  劉志剛  
相  對  人  台灣艾可帥特緊固件有限公司

法定代理人  劉敬羣  
上列當事人間聲請勞資爭議執行裁定事件，本院裁定如下：
    主  文
聲請駁回。
聲請程序費用新臺幣壹仟元由聲請人負擔。
    理  由
一、聲請意旨略以：聲請人前受僱相對人，與相對人間因工資、
    資遣費、預告工資之勞資爭議，經高雄市政府勞工局轉介社
    團法人高雄市勞資和諧促進協會調解，於民國111年3月8日
    調解成立，相對人並未履行調解方案第一項內容之義務，爰
    依勞資爭議處理法第59條規定，聲請准予強制執行等語。
二、按勞資爭議經調解成立或仲裁者，依其內容當事人一方負私
    法上給付之義務，而不履行其義務時，他方當事人得向該管
    法院聲請裁定強制執行並暫免繳裁判費；於聲請強制執行時
    ，並暫免繳執行費。調解內容或仲裁判斷，與爭議標的顯屬
    無關或性質不適於強制執行，法院應駁回其強制執行裁定之
    聲請，勞資爭議處理法第59條第1項、第60條第2款分別定有
    明文。
三、經查：
  ㈠按勞動基準法第28條第1項規定：「雇主有歇業、清算或宣告
    破產之情事時，勞工之下列債權受償順序與第一順位抵押權
    、質權或留置權所擔保之債權相同，按其債權比例受清償；
    未獲清償部分，有最優先受清償之權：一、本於勞動契約所
    積欠之工資未滿六個月部分。二、雇主未依本法給付之退休
    金。三、雇主未依本法或勞工退休金條例給付之資遣費。」
    ，第2項規定：「雇主應按其當月僱用勞工投保薪資總額及
    規定之費率，繳納一定數額之積欠工資墊償基金，作為墊償
    下列各款之用：一、前項第一款積欠之工資數額。二、前項
    第二款與第三款積欠之退休金及資遣費，其合計數額以六個
    月平均工資為限。」，第5項前段規定：「雇主積欠之工資
    、退休金及資遣費，經勞工請求未獲清償者，由積欠工資墊
    償基金依第二項規定墊償之。」。
　㈡又依勞動基準法第28條第6項制訂之「積欠工資墊償基金提繳
    及墊償管理辦法」第2條第2項前段規定：「本基金之收繳及
    墊償等業務，委任勞動部勞工保險局（以下簡稱勞保局）辦
    理。」，第8條第1項規定：「雇主有歇業之情事，積欠勞工
    之工資、本法之退休金、資遣費或勞工退休金條例之資遣費
    ，勞工已向雇主請求而未獲清償，請求墊償時，應檢附當地
    主管機關開具已註銷、撤銷或廢止工廠、商業或營利事業登
    記，或確已終止生產、營業、倒閉、解散經認定符合歇業事
    實之證明文件。」，第9條規定：「雇主有歇業、清算或宣
    告破產之情事，勞工請求墊償時，應檢附雇主積欠工資、退
    休金或資遣費之債權證明文件；雇主清算或宣告破產者，並
    應檢附向清算人或破產管理人申報債權之證明文件。勞保局
    於勞工依前項規定請求墊償時，經查證仍未能確定積欠工資
    、退休金或資遣費金額及工作年資者，得依其勞工保險或就
    業保險投保薪資及投保年資認定後，予以墊償。」，第12條
    第1項規定：「勞工請求墊償，勞保局應自收件日起三十日
    內核定。」，第13條規定：「勞工對勞保局之核定事項有異
    議時，得於接到核定通知之日起三十天內，繕具訴願書，經
    由勞保局向中央主管機關提起訴願。」。
　㈢依前開法令規定可知，雇主有歇業、清算或宣告破產之情事
    時，勞工欲請求墊償，應由勞工向辦理墊償業務之勞保局申
    請辦理，始為適法，非由雇主申請辦理，且申請墊償範圍限
    於雇主於歇業、清算或宣告破產前6個月內本於勞動契約所
    積欠之工資，或為依勞基法、勞工退休金條例給付之資遣費
    ，預告工資則屬勞動契約終止後雇主附隨義務，非雇主於歇
    業、清算或宣告破產前6個月所欠工資，非前述墊償範圍。
    又勞工提出申請後，尚經勞保局查證、核定給付金額，並非
    必然按勞工申請項目及金額發給。
　㈣本件聲請人固主張兩造經勞資爭議調解成立，相對人未履行
    調解方案第一項所載內容之義務，聲請裁定准許強制執行等
    語，然依卷附高雄市政府勞工局案件編號0000000000號勞資
    爭議調解紀錄調解方案第一項記載：「資方依法歇業後向勞
    工保險局墊償基金申請，積欠工資343,800元、資遣費50,80
    6元、預告工資25,466元，合計420,072元予勞方。」，兩造
    並未約定履行期限，且調解成立內容係約定由雇主向勞保局
    申請墊償後向勞工清償積欠之工資等項目，顯與前揭規定不
    符，而無強制執行可能，上開調解內容之性質應認為不適於
    強制執行。從而，本件聲請人聲請對相對人裁定准予強制執
    行，於法尚有未合，應予駁回。
四、據上論結，依非訟事件法第21條第2項、民事訴法第95條、
    第78條，裁定如主文。
中　　華　　民　　國　  111 　年　　3　　月　　16　　日
                        勞動法庭     法　官　周佳佩
以上正本係照原本作成。
如不服本裁定應於送達後10日內向本院提出抗告狀，並繳納裁判
費新臺幣1,000元。
中　　華　　民　　國　　111 　年　　3 　　月　　16　　日
                                      書記官  許婉真